臺灣高等法院刑事判決　　　　　　　　96年度上易字第1849號
上　訴　人　臺灣桃園地方法院檢察署檢察官
被　　　告　甲○○
　　　　　　　　　　　號
　　　　　　　　　　（現因另案於臺灣桃園監獄執行中）
上列上訴人因被告竊盜案件，不服臺灣桃園地方法院96年度易字
第672號，中華民國96年6月29日第一審判決（起訴案號：臺灣桃
園地方法院檢察署96年度偵字第4727號），提起上訴，本院判決
如下：
    主  文
原判決撤銷。
甲○○犯攜帶兇器毀壞門扇竊盜罪，累犯，處有期徒刑壹年貳月
，減刑為有期徒刑柒月，未扣案之一字起子壹支，沒收之；又犯
攜帶兇器毀壞門扇竊盜罪，累犯，處有期徒刑壹年貳月，減刑為
有期徒刑柒月，未扣案之一字起子壹支，沒收之。應執行有期徒
刑壹年，未扣案之一字起子壹支，沒收之。
    事  實
一、甲○○前因竊盜案件，經臺灣桃園地方法院以91年度易字第
    1032號判決判處有期徒刑11月確定，又因毒品危害防制條例
    案件，經該院以92年度壢簡字第1177號判決判處有期徒刑6
    月確定，再因竊盜案件，經該院以92年度易字第624號判決
    判處有期徒刑1年確定，三案接續執行，於民國（下同）94
    年6月17日縮短刑期假釋，刑期至94年12月9日屆滿，假釋未
    經撤銷以已執行論；猶不知悔改，竟為購買毒品吸食及償還
    卡債，而為下列竊盜犯行：
  (一)於95年10月15日下午1時許，持所有之客觀上足供兇器使用
    之一字起子1把，破壞位於桃園縣龍潭鄉○○街○○段96巷1
    號2樓之乙○○住宅大門門鎖後，入內竊取乙○○所有之黃
    金手鐲2對、金項鍊2條、白金項鍊1條、戒指4個、金耳環2
    對、現金新臺幣（下同）17,000元、Sony Errison牌手機1
    支、Motorolla牌手機1支，以上財物價值共約350,000元，
    得手後隨即將竊得之物變賣及將竊取之現金均花費殆盡。
  (二)於95年11月17日下午某時許，持所有之上開足供兇器使用之
    一字起子1把，破壞位於桃園縣龍潭鄉○○路632之2號4樓之
    丙○○住處大門門鎖後，入內竊取丙○○所有之鑽石戒指2
    個、對戒2個、項鍊2條、金飾數片、手錶2支、聲寶牌手機1
    支等物，以上財物價值約400,000元，得手後隨即將竊得之
    物變賣而花費殆盡。嗣經警依甲○○遺留於現場之指紋循線
    查獲。
二、案經桃園縣政府警察局龍潭分局報告臺灣桃園地方法院檢察
    署檢察官偵查起訴。
    理  由
一、上揭事實，業據被告於原審及本院審判中自承不諱，核與被
    害人即證人乙○○於警詢中之證述內容、及丙○○於原審審
    判中之證述內容相符，且經警於被害人乙○○住處採集之指
    紋送鑑，經比對與被告之指紋特徵相符，此亦有卷附內政部
    警政署刑事警察局95年12月20日刑紋字第0950181281號鑑驗
    書所載可查，此外復有現場照片6張、刑案現場勘查紀錄表
    、現場勘查報告等可資佐證（上開乙○○之警詢筆錄、鑑驗
    書、勘察紀錄表、勘查報告等文書，均據被告於審判中同意
    作為證據，本院審酌該等文書作成時之情形，以之作為本案
    審判證據核屬適當，依刑事訴訟法第159條之5第1項之規定
    ，有證據能力），足認被告自白與事實相符。是本件被告竊
    盜犯行，事證明確，洵堪認定，應依法論科。
二、按刑法第321 條第1 項第3 款之攜帶兇器竊盜罪，係以行為
    人攜帶兇器竊盜為其加重條件，此所謂兇器，其種類並無限
    制，凡客觀上足對人之生命、身體、安全構成威脅，具有危
    險性之兇器均屬之（最高法院79年臺上字第5253號判例參照
    ）。另同項第2 款所稱「門扇」，係專指分隔住宅或建築物
    內外之間之出入口大門而言；至「其他安全設備」，則指門
    扇牆垣以外，依通常觀念足認防盜之一切設備而言，如電網
    、門鎖、窗戶等屬之。被告持以破壞乙○○、丙○○住處大
    門後入內行竊所用之一字起子1 支，係質地堅硬之鋒利物品
    ，足對人之生命、身體安全構成威脅，在客觀上顯然具有危
    險性，已如前述，是屬兇器無疑。故核被告就犯罪事實欄一
    、(一)及(二)所為，均係犯刑法第321 條第1 項第3 款、第2 款
    之攜帶兇器毀越門扇竊盜罪。被告所犯上開二罪間，犯意各
    別，行為不同，應予分論併罰。被告前有如犯罪事實欄所載
    之前科，此有卷附本院被告前案紀錄表所載可佐，其於徒刑
    執行完畢後，五年以內故意再犯本件有期徒刑以上之罪，為
    累犯，均依刑法第47條第1項規定加重其刑。檢察官原起訴
    書係認被告所犯上開一之(二)部分係於95年11月17日夜間7時
    許侵入被害人丙○○之住宅內竊盜，然就被告侵入丙○○住
    宅之時間業據原審到庭實行公訴之檢察官當庭更正為當日下
    午某時許，而非夜間（見原審卷第43頁），故此部分並無刑
    法第321條第1項第1款「於夜間侵入住宅而犯竊盜罪」之加
    重條件，附此指明。
三、原審對於被告予以論罪科刑，本非無見。但查（一）被告本
    案竊盜之手段均為持所有之客觀上足供兇器使用之一字起子
    ，破壞被害人住宅大門門鎖後，入內行竊，有如前述，被告
    並無逾越安全設備之情事，應無疑義；乃原判決主文欄竟諭
    知被告「攜帶兇器『毀越』門扇竊盜罪」云云，即有違誤。
    （二）被告素行不佳，屢犯竊盜案件，前分別業經原審另案
    判處有期徒刑十月、十一月、一年確定在案，業據被告坦承
    在卷，並有卷附本院被告前案紀錄表可佐，並有原審92年度
    易字第624號判決在卷足憑。竟於有期徒刑執行完畢五年內
    ，又觸犯最低刑度為有期徒刑六月以上之加重竊盜罪，危害
    社會治安及他人安寧，惡性不輕，且被害人分別損失金額約
     350,000元及約400, 000元之財物，被告本案犯行且符合累
    犯應加重其刑之規定，原審竟未審酌及此，就本案被告二次
    加重竊盜犯行，僅分別量處有期徒刑八月，定應執行為有期
    徒刑一年二月，顯有寬容輕縱之嫌。（三）原判決未及審酌
    適用中華民國九十六年罪犯減刑條例之規定，亦有未合。綜
    上，檢察官循被害人之請求，提起上訴，指摘原審量刑過輕
    ，為有理由，本院自應將原審判決撤銷改判。本院審酌被告
    正值壯年，不思以正當手段獲取財物，竟圖不勞而獲竊取他
    人之物，且所竊得財物價值非微，所生危害非輕，及其犯罪
    手段、犯後坦承犯行、生活狀況與智識程度等一切情狀，就
    其所犯上開二罪分別量處有期徒刑一年二月。且查被告本案
    二次竊盜犯行之時間均在96年4月24日以前，且符合中華民
    國九十六年罪犯減刑條例之要件，爰依法各減刑二分之一為
    有期徒刑七月，並定其應執行之刑為有期徒刑一年。未扣案
    之供被告破壞被害人住處大門後行竊之一字起子1只，業經
    被告於本院審判中自承為其所有，雖未扣案，但無證據證明
    業已滅失，應依刑法第38條第1項第2款規定宣告沒收。
四、據上論斷，依刑事訴訟法第369條第1項前段、第364條、第
    299條第1項前段，刑法第321條第1項第3款、第2款、第47
    條第1項、第38條第1項第2款、第51條第5款，中華民國九十
    六年罪犯減刑條例第2條第1項第3款、第7條、第10條第1項
    ，判決如主文。
本案經檢察官呂光華到庭執行職務。
中　　華　　民　　國　　96　　年　　10　　月　　4　　日
 　　　　　 刑事第九庭    審判長法　官　劉景星
                                法　官　王敏慧
                                法　官　周盈文
以上正本證明與原本無異。
不得上訴。
                                書記官　余姿慧
中　　華　　民　　國　　96　　年　　10　　月　　4　　日
附錄：本案論罪科刑法條全文
中華民國刑法第321條
（加重竊盜罪）
犯竊盜罪而有左列情形之一者，處 6 月以上、 5 年以下有期徒
刑：
一、於夜間侵入住宅或有人居住之建築物、船艦或隱匿其內而犯
    之者。
二、毀越門扇、牆垣或其他安全設備而犯之者。
三、攜帶兇器而犯之者。
四、結夥三人以上而犯之者。
五、乘火災、水災或其他災害之際而犯之者。
六、在車站或埠頭而犯之者。
前項之未遂犯罰之。
